ENDANG ZULFIKAR, S.KOM



in Endang Zulfikar

Jakarta, 10 Mei 1995 | Islam | Laki-laki Belum Menikah | Indonesia

KONTAK

- 0857 7463 7569
- @endangzulfikar
- endankworkingclass@gmail.com
- https://portfolio-endangzulfikar.github.io
- Jl. Tanah Tinggi Sawah No. 95D, Jakarta Pusat

PENDIDIKAN

UNIVERSITAS NUSA MANDIRI JAKARTA STRATA I - SISTEM INFORMASI IPK: 3.24 / 2021-2022

UNIVERSITAS BINA SARANA INFORMATIKA DIPLOMA III - SISTEM INFORMASI IPK: 3.07 / 2016-2019

KEAHLIAN PROFESIONAL

- Microsoft Office
- Microsoft Visio
- Adobe Photoshop
- Corel Draw
- JavaScript
- HTML
- MySQL
- CSS

KEAHLIAN INDIVIDUAL

- Kerja Tim
- Komunikasi
- Organisasi
- Penyelesaian Masalah

PENGALAMAN ORGANISASI

HIMTI UNIVERSITAS BSI NOVEMBER 2016 - SEPTEMBER 2018

KARANG TARUNA TANAH TINGGI AGUSTUS 2013 - SEPTEMBER 2015





TENTANG SAYA

Saya lulusan Sistem Informasi dari Universitas Nusa Mandiri, Saya merupakan pribadi yang memiliki rasa bertanggung jawab, memiliki motivasi diri dan mudah beradaptasi. Mampu mengerjakan pekerjaan yang dilakukan secara individu maupun tim dengan didukung sebuah rasa inisiatif. Dengan pengalaman bekerja yang Saya miliki, Saya yakin dapat bekerja secara profesional dan dapat memberikan kontribusi dengan baik kepada Perusahaan.

PENGALAMAN KERJA

PT. BANK DANAMON INDONESIA, Tbk MEI 2020 - AGUSTUS 2021

(STAFF GENERAL ADMINISTRATION LOAN OPERATION)

- Mengelola Aset Divisi Dalam Sistem FAS (Fixed Asset System).
- Menjalankan Fungsi Administrasi dan Data Entry.
- Melakukan Request Dokumen dan Filling Dokumen ke Vendor.
- Melakukan Request ATK ke Tim Procurement.
- Melakukan Perubahan Tenor Pinjaman Nasabah ke Tim Parameter.
- Melakukan Perubahan Unit Kerja User ke Tim User Admin.
- Melakukan Follow Up ke Tim IT Support Untuk Operasional Divisi.

PT. MITRA KOMUNIKASI NUSANTARA AGUSTUS 2013 - JULI 2014 (STAFF ADMINISTRASI)

- Melakukan Filling Dokumen.
- Membuat Laporan dari Hasil Unit Smartphone yang di Produksi.
- Melakukan Data Entry Produk Smartphone ke Sistem.
- Membuat Surat Jalan Untuk Operasional Driver.